臺灣彰化地方法院刑事判決　　　　　　　94年度訴字第1584號
公　訴　人　臺灣彰化地方法院檢察署檢察官
被　　　告　甲○○
上列被告因違反毒品危害防制條例案件，經檢察官提起公訴（九
十四年度毒偵字第三八五四號），暨移送併案審理（九十四年度
毒偵字第四五七三號），本院認有刑事訴訟法第二百七十三條之
一第一項之情形，裁定改由受命法官獨任進行簡式審判程序，判
決如下：
    主  文
甲○○連續施用第一級毒品，累犯，處有期徒刑拾月；扣案之注
射針筒支，均沒收之。
    事  實
一、甲○○曾因違反毒品危害防制案件，經本院以九十二年度訴
    字第四六一號判決判處有期徒刑十月確定，入監執行，於民
    國（下同）九十三年九月十七日執行完畢。又其前因施用毒
    品案件，經臺灣高等法院臺中分院裁定移送觀察、勒戒後，
    認有繼續施用毒品之傾向，再由臺灣高等法院臺中分院裁定
    移送強制戒治，嗣因強制戒治滿三個月後，其成效經評定合
    格，無繼續戒治必要，復經臺灣高等法院臺中分院裁定停止
    戒治，所餘戒治期間付保護管束，迄八十八年十一月三日保
    護管束期滿，未經撤銷其停止戒治，而視為業已執行期滿，
    由臺灣高等法院臺中分院於八十九年十一月一日以八十七年
    度上訴字第二三二七號判決判處免刑確定；再於九十二年間
    ，又因施用毒品案件，經檢察官聲請，由本院以九十二年度
    毒聲字第七一三號裁定移送戒治處所施予強制戒治一年，自
    九十二年八月十二日起送臺灣雲林戒治所施以強制戒治，嗣
    因毒品危害防制條例關於刑事處遇程序業已修正，而於九十
    三年一月九日釋放，此部份所犯刑事案件部分，則經本院以
    九十二年度訴字第四六一號判決判處有期徒刑十月確定（業
    已執行完畢）。詎其仍不知悔改，於強制戒治執行完畢釋放
    後五年內，復基於施用第一級毒品海洛因之概括犯意，自九
    十四年七月一日起至九十四年九月二日止，在其位於彰化縣
    線西鄉○○村○○路○段六二六號居所處及彰化縣線西鄉○
    ○路○段旁之產業道路等處，以將第一級毒品海洛因摻入香
    煙內點火加以吸食及將第一級毒品海洛因攙水置放於注射針
    筒中注射於手臂之方式，連續施用第一級毒品海洛因多次，
    平均約二天施用一次。嗣先於九十四年七月二十七日十四時
    四十分許，為警持搜索票在前開居所處查獲，並扣得使用過
    之注射針筒二支；復於九十四年八月十四日十五時三十分許
    ，在彰化縣線西鄉○○路與沿海路口為警扣得注射針筒一支
    ，暨其於本院審理時自白其餘犯行，而循線查悉上情。
二、案經彰化縣警察局鹿港分局報請臺灣彰化地方法院檢察署檢
    察官偵查起訴，暨彰化縣警察局和美分局報請臺灣彰化地方
    法院檢察署檢察官移送併案審理，本院認有刑事訴訟法第二
    百七十三條之一第一項之情形，而改依簡式審判程序審理。
    理  由
一、按除被告所犯為死刑、無期徒刑、最輕本刑為三年以上有期
    徒刑之罪或高等法院管轄第一審案件者外，於刑事訴訟法第
    二百七十三條第一項程序進行中，被告先就被訴事實為有罪
    之陳述時，審判長得告知被告簡式審判程序之旨，並聽取當
    事人、代理人、辯護人及輔佐人之意見後，裁定進行簡式審
    判程序；除簡式審判程序及簡易程序案件外，第一審應行合
    議審判，刑事訴訟法第二百七十三條之一第一項、第二百八
    十四條之一分別定有明文。本件被告甲○○所犯係死刑、無
    期徒刑、最輕本刑為三年以上有期徒刑或高等法院管轄第一
    審案件以外之罪，並於本院行準備程序時就被訴事實為有罪
    之陳述，本院合議庭依前揭規定，經評議結果，裁定改由受
    命法官獨任行簡式審判程序，先予敘明。
二、上揭事實，業據被告甲○○迭於本院行準備程序與審理時均
    坦承不諱，且其先後於九十四年七月二十七日及九十四年八
    月十四日為警查獲時所採取之尿液，經送鑑驗結果，確均呈
    嗎啡陽性反應，此有彰化縣警察局鹿港分局、和美分局委託
    檢驗尿液代號與真實姓名對照單、詮昕科技股份有限公司九
    十四年八月二十三日所出具之濫用藥物尿液檢驗報告、彰化
    縣衛生局九十四年八月八日煙檢字第九四三三一五號、九十
    四年八月二十二日煙檢字第九四三五三七號煙毒尿液檢驗成
    績書各一紙附卷可稽；此外，復有扣案之注射針筒三支可資
    佐證。再參以施用第一級毒品海洛因具有成癮性，被告前又
    已有施用毒品之犯行，有其前案紀錄可憑，且經觀察勒戒、
    強制戒治及刑之執行後，仍再次施用毒品，並先後多次為警
    查獲，被告顯有難以戒斷，且已成癮之情事，故雖被告於九
    十四年七月二十七日及九十四年八月十四日為警查獲前三日
    以外之施用毒品犯行未經採尿鑑驗，然依前開說明，亦應認
    被告之自白確與事實相符，洵堪採信。另查，被告曾前因施
    用毒品案件，經臺灣高等法院臺中分院裁定移送觀察、勒戒
    後，認有繼續施用毒品之傾向，再由臺灣高等法院臺中分院
    裁定移送強制戒治，嗣因強制戒治滿三個月後，其成效經評
    定合格，無繼續戒治必要，復經臺灣高等法院臺中分院裁定
    裁定停止戒治，所餘戒治期間付保護管束，迄八十八年十一
    月三日保護管束期滿，未經撤銷其停止戒治，而視為業已執
    行期滿，由臺灣高等法院臺中分院於八十九年十一月一日以
    八十七年度上訴字第二三二七號判決判處免刑確定；再於九
    十二年間，又因施用毒品案件，經檢察官聲請，由本院以九
    十二年度毒聲字第七一三號裁定移送戒治處所施予強制戒治
    一年，自九十二年八月十二日起送臺灣雲林戒治所施以強制
    戒治，嗣因毒品危害防制條例關於刑事處遇程序業已修正，
    而於九十三年一月九日釋放，此部份所犯刑事案件部分，則
    經本院以九十二年度訴字第四六一號判決判處有期徒刑十月
    確定等情，有臺灣高等法院被告全國前案紀錄表及臺灣彰化
    地方法院檢察署刑案資料查註紀錄表各一份在卷足憑，被告
    顯係於受強制戒治執行完畢釋放後，五年內再犯毒品危害防
    制條例第十條第一項之罪，依同條例第二十三條第二項規定
    ，應依法論科。綜上所述，本件犯罪事證明確，被告前開犯
    行洵堪認定。
三、核被告所為，係犯毒品危害防制條例第十條第一項之施用第
    一級毒品罪。被告為施用毒品持有第一級毒品，其持有之低
    度行為應為施用之高度行為所吸收，不另論罪。被告先後多
    次施用第一級毒品之犯行，時間緊接，所犯係構成要件相同
    之罪，顯係基於概括犯意反覆為之，為連續犯，應依刑法第
    五十六條規定，以一罪論，並加重其刑。又查被告係自九十
    四年七月一日起至同年九月二日止，連續施用第一級毒品海
    洛因多次，而公訴人僅就被告於九十四年七月一日起至同年
    七月二十七日止連續施用第一級毒品海洛因多次提起公訴；
    該未經起訴之部分，與檢察官已提起公訴之部分，因被告係
    基於概括犯意而為之，具有連續犯之裁判上一罪關係，其一
    部起訴之效力及於全部，故本院自得併予審究，併此敘明。
    再查被告曾因違反毒品危害防制條例案件，經本院以九十二
    年度訴字第四六一號判決判處有期徒刑十月確定，入監執行
    ，於九十三年九月十七日執行完畢等情，有臺灣彰化地方法
    院檢察署刑案資料查註紀錄表及臺灣高等法院被告全國前案
    紀錄表各一份附卷可稽，被告於受有期徒刑之執行完畢後，
    五年內再犯有期徒刑以上之罪，為累犯，應依刑法第四十七
    條規定，加重其刑，並依法遞加重之。爰審酌被告前曾有施
    用毒品罪行，經送觀察勒戒、強制戒治執行完畢釋放後，猶
    不知悔改，再施用毒品不輟，不僅戕害自身健康，更辜負國
    家將之視為病人，並施以長時間之戒治處遇之苦心，惟其對
    他人權益之侵害仍屬有限，於警詢中及本院行準備程序與審
    理時均已坦承犯行，暨其犯罪動機、目的、手段、施用之次
    數、期間及其智識程度、生活狀況等一切情狀，量處如主文
    所示之刑。扣案之注射針筒三支，均係被告所有，且供其施
    用毒品犯罪所用之物，業據其陳明在卷，爰依刑法第三十八
    條第一項第二款規定，併予宣告沒收。
據上論斷，應依刑事訴訟法第二百七十三條之一第一項、第二百
九十九條第一項前段，毒品危害防制條例第十條第一項、第二十
三條第二項，刑法第十一條前段、第五十六條、第四十七條、第
三十八條第一項第二款，判決如主文。
本案經檢察官洪英丰到庭執行職務。
中　　華　　民　　國　　94　　年　　10　　月　　17　　日
                  刑事第一庭          法  官  簡璽容
以上正本證明與原本無異。
如不服本判決，應於判決送達後十日內向本院提出上訴狀 (須附
繕本)。
中　　華　　民　　國　　94　　年　　10　　月　　17　　日
                                      書記官  王惠嬌
毒品危害防制條例第10條
施用第一級毒品者，處6 月以上5 年以下有期徒刑。
施用第二級毒品者，處 3 年以下有期徒刑。
